臺灣高雄地方法院刑事判決　　　　　　 110年度簡上字第92號
上　訴　人
即　被　告　陳美雲


指定辯護人　本院公設辯護人林易志
上列上訴人即被告因妨害名譽案件，不服本院110 年度簡字第48
2 號刑事判決（起訴案號：109 年度偵字第8451號），提起上訴
，本院管轄之第二審合議庭判決如下：
    主  文
原判決撤銷。
乙○○犯強暴侮辱罪，處拘役貳拾日，如易科罰金，以新臺幣壹
仟元折算壹日。緩刑貳年，立悔過書壹篇。
    事實及理由
一、本案經本院審理結果，認原審判決除量刑部分外，其餘認事
    用法，均無違誤，爰依刑事訴訟法第455 條之1 第3 項準用
    同法第373 條之規定，引用第一審判決書記載之事實、證據
    及除量刑部分外之理由（詳如附件）。
二、證據能力部分：本判決引用之證據資料，性質屬傳聞證據者
    ，縱無刑事訴訟法第159 條之1 至第159 條之4 或其他規定
    之傳聞證據例外情形，當事人於本院審理程序時，均明示同
    意有證據能力（簡上卷第146 頁），且本院審酌該等傳聞證
    據製作時之情況，並無違法不當及證明力明顯過低之瑕疵，
    以之作為證據，應屬適當，故依同法第159 條之5 第1 項規
    定，認該等傳聞證據均有證據能力。
三、上訴人即被告乙○○( 下稱被告) 上訴意旨略以：被告已坦
    承犯行，並願意書立悔過書，犯後已知悔悟，原審量刑過重
    ，請審酌本案發生經過，撤銷原審判決，從輕量刑，更為適
    法之判決等語。
四、原審以被告被訴犯行明確，引用刑法第309 條第2 項、第41
    條第1 項前段，刑法施行法第1 條之1 第1 項規定，量處被
    告拘役30日，並諭知以新臺幣（下同）1,000 元折算1 日之
    易科罰金折算標準，固非無見。惟查：告訴人洪菘佑於上訴
    後已向本院表示，若被告願書立悔過書，願意原諒被告，且
    同意給予被告緩刑之機會一情，有本院公務電話紀錄在卷可
    稽（簡上卷第95頁），被告於本院審理當庭陳明：願書寫悔
    過書等語（簡上卷第150 頁），原審未及審酌此情，所為量
    刑容有未洽，應認被告上訴為有理由，而予撤銷改判。
五、爰以行為人之責任為基礎，並審酌被告遇有爭執，竟不思以
    理性方式與告訴人溝通解決，率爾以前述公然向告訴人推擠
    、拍打之方式侮辱告訴人，無視告訴人受法律保障之名譽權
    ，所為誠屬可議；惟念及被告犯後尚能坦承犯行，且於告訴
    人要求書寫悔過書時，願意主動同意書寫悔過書，對告訴人
    之精神損害進行實際填補，兼衡本案被告犯行對於告訴人所
    受人格、名譽損害情形，及被告於本院自陳之最高學歷、工
    作經驗、家庭狀況（涉及隱私，不予詳載，簡上卷第151 頁
    ）等一切情狀，量處如主文第2 項所示之刑，並諭知如主文
    第2 項所示之易科罰金折算標準。
六、被告未曾因故意犯罪受有期徒刑以上刑之宣告，有臺灣高等
    法院被告前案紀錄表在卷可查。本院考量被告犯後坦承犯行
    ，並積極同意以告訴人提出之書立悔過書之方式，實際填補
    告訴人所受之精神損害，參諸被告本案犯罪情節，依被告經
    濟境況，如立即施以刑罰之執行，並無助於被告早日復歸社
    會，是本院認前述宣告刑以暫不執行為適當，依刑法第74條
    第1 項第1 款、第2 項第2 款規定，併予宣告緩刑2 年，並
    命其立悔過書1 篇，作為緩刑之負擔，以勵自新。被告如於
    緩刑期間再犯罪，或未履行上述緩刑所定之負擔，得依法撤
    銷緩刑，並執行原宣告刑。本院至盼被告珍惜緩刑機會，切
    實遵守法律，改過自新，切勿再犯，併此敘明。
據上論斷，應依刑事訴訟法第455 條之1 第1 項、第3 項、第36
9 條第1 項前段、第364 條、第373 條、第299 條第1 項前段，
刑法第309 條第2 項、第41條第1 項前段、第74條第1 項第1 款
、第2項第2款，刑法施行法第1 條之1 第1 項，判決如主文。
本案經檢察官王朝弘提起公訴，檢察官甲○○到庭執行職務。
中    華    民    國   110    年    11    月    26    日
                  刑事第八庭  審判長  法  官  林英奇
                                      法  官  黃傳堯
                                      法  官  何一宏
以上正本證明與原本無異。
不得上訴。
中    華    民    國   110    年    11    月    26    日
                                      書記官  郭素蓉
 
【附件：本院110年度簡字第482號刑事簡易判決】
【附錄本案論罪科刑法條：中華民國刑法第309條】
附件：
臺灣高雄地方法院刑事簡易判決          110年度簡字第482號
公  訴  人  臺灣高雄地方檢察署檢察官
被      告  乙○○  女  （民國00年0月00日生）
                    身分證統一編號：Z000000000號  
                    住高雄市○○區○○路0○00號10樓
指定辯護人  本院公設辯護人林易志
 
上列被告因妨害名譽案件，經檢察官提起公訴（109年度偵字第
8451號），被告自白犯罪，本院認宜以簡易判決處刑(原案號：
109年度審易字第1096號），爰不經通常審判程序，逕以簡易判
決處刑如下：
    主  文
乙○○犯強暴侮辱罪，處拘役參拾日，如易科罰金，以新臺幣壹
仟元折算壹日。
    事實及理由
一、乙○○與洪菘佑因有刑事案件糾紛，於民國109年3月16日上
    午10時許至臺灣高雄地方檢察署（下稱高雄地檢署）開庭，
    偵訊結束後，雙方步出第13偵查庭，乙○○竟基於以強暴方
    式公然侮辱之犯意，於同日10時30分許，在不特定多數人得
    以共見共聞之高雄地檢署第13偵查庭前，先以右手推擠洪菘
    佑胸部及喉部，再以文件包拍打洪菘佑額頭之強暴方式公然
    侮辱洪菘佑，足生貶損於洪菘佑之社會評價及人格尊嚴。
二、上開犯罪事實，業據被告乙○○於本院準備程序時坦承不諱
    （見本院審易卷第247 頁），核與證人即告訴人洪菘佑於警
    偵詢之證述情節大致相合（見警卷第11-13 頁、偵卷第17頁
    ），並有監視錄影畫面翻拍照片6 紙、高雄市政府警察局新
    興分局前金分駐所受理刑事案件報案三聯單及受理各類案件
    紀錄表各1 份在卷可資佐憑（見警卷第21-25、29-31頁），
    足認被告前揭任意性自白與事實相符，堪予採信。從而，本
    案事證明確，被告上開犯行，洵堪認定，應依法論科。
三、論罪科刑：
(一)按刑法上之公然侮辱罪，祗須侮辱行為足使不特定人或多數
    人得以共見共聞，即行成立，司法院院字第2033號、第2179
    號解釋可資參照。又所謂侮辱，乃對他人為輕蔑表示之行為
    ，其內涵須具有足使他人在精神上、心理上有感受到難堪或
    不快之虞者，亦即侮辱行為本身須具有侵害他人感情、名譽
    之一般危險者；而是否符合侮辱之判斷，應顧及行為人之年
    齡、教育程度、職業與被害人之關係等情事。再按刑法第30
    9條第2項所稱之「強暴」，係廣義指直接或間接對人行使之
    有形力，而該條所稱以強暴犯公然侮辱罪，則指以強暴行為
    為手段，遂其公然侮辱之目的而言。經查，本件被告於前開
    時地，先以右手推擠告訴人洪菘佑胸部及喉部，再以文件包
    打其額頭，因案發地點（即高雄地檢署第13偵查庭前）係屬
    任何人均得任意進出之公共空間，為不特定人所可共見共聞
    ，是就被告所為上開行為之場合而言，符合「公然」之要件
    無疑。又被告以上開方式推擠、拍打告訴人之行為，係直接
    對人之身體施以有形之外力，足以表示其不屑、輕蔑，對於
    告訴人在社會上所保持之人格及地位，已達到貶損其評價之
    程度，可認係以使一般人難堪為目的之侮辱性舉動。
(二)核被告所為，係犯刑法第309條第2項之強暴侮辱罪。
(三)爰審酌被告不思以理性方式與告訴人溝通解決，率爾以前述
    公然向告訴人推擠、拍打之方式侮辱告訴人，無視告訴人之
    人格尊嚴，其行為誠屬可議；惟念及其犯後於本院尚知坦承
    犯行，暨考量告訴人所受人格、名譽損害情形，及被告於本
    院自陳國中之智識程度、目前沒有工作、有3 名小孩均就學
    中，其中2名為未成年之家庭生活經濟狀況(見本院審易卷第
    249頁)，暨其本件犯罪之動機、手段、所生損害等刑法第57
    條所列一切情狀，量處如主文所示之刑，並諭知如主文所示
    之易科罰金折算標準。
四、據上論結，應依刑事訴訟法第449條第2項、第3項、第454條
    第1項，刑法第309條第2項、第41條第1項前段，刑法施行法
    第1條之1第1項，逕以簡易判決處刑如主文。
五、如不服本件判決，得自收受送達之日起20日內，向本院提出
    上訴狀（須附繕本），上訴於本院管轄之第二審地方法院合
    議庭。
本案經檢察官王朝弘提起公訴。
中    華    民    國   110    年    2     月    8     日
                  高雄簡易庭    法  官  黃蕙芳
以上正本證明與原本無異。
如不服本判決，應於判決送達之日起20日內向本院提出上訴書狀
。
中    華    民    國   110    年    2     月    8     日
                                書記官  陳惠玲
附錄本案論罪科刑法條：
中華民國刑法第309條
公然侮辱人者，處拘役或 9 千元以下罰金。
以強暴犯前項之罪者，處 1 年以下有期徒刑、拘役或 1 萬 5
千元以下罰金。